【裁判字號】    90,易,2005
【裁判日期】    901016
【裁判案由】    竊盜
【裁判全文】
臺灣臺南地方法院刑事判決                          九十年度易字第二五號
    公  訴  人  臺灣台南地方法院檢察署檢察官
    被      告  甲○○
右列被告因竊盜案件，經檢察官提起公訴（九十年度偵字第七八五六號)，本院判決
如左：
    主  文
甲○○連續攜帶兇器竊盜，處有期徒刑柒月，緩刑貳年。
扣案之瓦斯筒壹筒、乙炔壹桶、焊槍壹支及未扣案之板手壹支，均沒收。
    事  實
一、甲○○基於意圖為自己不法所有之概括犯意，連續於民國九十年七月八日、九日
    及十日上午七時許，攜帶客觀上足為兇器使用為甲○○所有之板手一支，在台南
    縣麻豆鎮○○里○○○○○道西側，竊取台糖新營廠所有之鐵軌約一百八十公尺
    長，得手後分次以瓦斯筒、乙炔、焊槍將鐵軌切割成計三十六截，並將其中二十
    截放置於台南縣麻豆鎮○○路六十二號李明賜（另由台灣台南地方法院檢察署檢
    察官為不起訴處分確定）所有之豬舍旁，另十六截則留於現場。經台糖新營廠員
    工乙○○發現，於九十年七月十一日上午九時四十分許會同警方到場查獲李明賜
    在場除草，始循線查知上情，並於現場扣得甲○○所有之手推車一部、瓦斯筒一
    筒、乙炔一筒、焊槍一支及螺絲十七個。
二、案經台南縣警察局麻豆分局報告台灣台南地方法院檢察署檢察官偵查起訴。
    理  由
一、訊據被告甲○○固不否認於右揭時地持板手拆卸台糖所有之鐵軌，並以瓦斯筒、
    乙炔、焊槍等工具切割鐵軌之事實，惟否認有何竊盜犯行，辯稱：伊係以撿拾廢
    棄物為生，曾聽他人說台糖鋸鐵軌不划算，以為台糖不要，所以才前往拆卸云云
    。經查：右揭犯罪事實，業據證人即台糖員工乙○○到庭結證屬實，並有贓物認
    領保管單一紙、照片六幀在卷足憑及瓦斯筒一筒、乙炔一筒、焊槍一支扣案可佐
    。另證人乙○○亦證稱：這條鐵軌是台糖所有，但已沒有使用，因鐵軌鋪設之土
    地係向國有財產局或民間承租，台糖顧及鐵軌拆除後，民間會將地據為己有，所
    以未將鐵軌拆除等語（詳前開審判筆錄），可知，上開鐵軌雖已不予使用，然仍
    屬台糖所有，並非廢棄之物。且被告亦供稱：知悉上開鐵軌係台糖公司所有等語
    （詳九十年十月十一日審判筆錄），亦自承：並未詢問台糖公司上開鐵軌是否廢
    棄不用等語（詳前開審判筆錄），是被告辯稱：以為鐵軌係台糖公司廢棄之物云
    云，顯係卸責之詞，要無可採。本件事證明確，被告竊盜犯行已堪認定，應依法
    論科。
二、按刑法第三百二十一條第一項第三款所謂兇器，凡於人之生命身體之安全，易生
    危險者均屬之，因攜帶兇器行竊，只需行竊時攜帶具有危險性之兇器為已足，並
    不以主觀上有以該兇器行兇之意圖為必要，最高法院所著七十年度台上字第六一
    一○號判決、七十一年度台上字第七二八號判決意旨均採同一見解。查被告持以
    行竊之板手，雖未扣案，然該板手係鐵製、長約十餘公分等情，業據被告供承在
    卷（見前開審理筆錄），該板手既係鐵製且可用於拆卸鐵軌之螺絲，客觀上具有
    危險性，足以供兇器使用自明，故被告持以行竊，核其所為，係犯刑法第三百二
    十一條第一項第三款攜帶兇器之加重竊盜罪，公訴意旨認被告所為，係犯刑法第
    三百二十條之普通竊盜罪，惟被告攜帶鐵製板手竊盜，自應論以攜帶兇器之加重
    竊盜罪，故公訴意旨容有誤會，然起訴事實相同，爰依法變更起訴法條，併予敘
    明。其先後三次之加重竊盜犯行，時間緊接，構成要件相同，顯係基於概括犯意
    反覆為之，應依連續犯規定論以一罪並加重其刑。爰審酌被告之犯罪動機、目的
    、手段、犯罪所生危害及其犯罪後之態度等一切情狀，量處如主文所示之刑，以
    資懲儆。又被告前未曾受有期徒刑以上刑之宣告，有台灣高等地方法院被告全國
    前案紀錄表在卷可憑，其經此教訓後，應知所警惕，信無再犯之虞，本院因認所
    宣告之刑以暫不執行為適當，併諭知緩刑二年，以勵自新。
三、被告甲○○行竊所用之板手一支、瓦斯筒一筒、乙炔一筒、焊槍一支，為被告所
    有，供行竊所用之物，業據被告供承在卷，其中瓦斯筒一筒、乙炔一筒、焊槍一
    支，均依法宣告沒收，至板手雖未扣案，惟不能證明業已滅失，亦依法宣告沒收
    。又拆卸鐵軌所得之螺絲十七個，並非被告所有，而手推車一部雖係被告所有，
    惟並非行竊所用之物，爰均不諭知沒收。
據上論斷，應依刑事訴訟法第二百九十九條第一項前段、第三百條、刑法第五十六條
、第三百二十一條第一項第三款、第七十四條第一款、第三十八條第一項第二款，判
決如主文。
本案經檢察官曲鴻煜到庭執行職務。
中      華      民      國    九十      年      十      月     十六     日
                                      臺灣台南地方法院刑事第一庭
                                          法  官  鄭  燕  璘
右正本證明與原本無異。
如不服本判決，應於判決送達後十日內，向本院提出上訴狀。
                                          書記官  田  富  蓉
中      華      民      國    九十      年      十      月     十八     日
附錄本案論罪科刑法條全文：
刑法第三百二十一條
犯竊盜罪而有左列情形之一者，處六月以上五年以下有期徒刑：
  一於夜間侵入住宅或有人居住之建築物、船艦，或隱匿其內而犯之者。
  二毀越門扇、牆垣或其他安全設備而犯之者。
  三攜帶兇器而犯之者。
  四結夥三人以上而犯之者。
  五乘火災、水災或其他災害之際而犯之者。
  六在車站或埠頭而犯之者。
前項之未遂罰之。


司法院資訊處製作；財團法人民間司法改革基金會備份。
